【裁判字號】    98,審抗,160
【裁判日期】    980610
【裁判案由】    本票裁定
【裁判全文】
臺灣臺北地方法院民事裁定             98年度審抗字第160號
抗  告  人  乙○○
相  對  人  新加坡商星展銀行股份有限公司松山分公司
法定代理人  甲○○
上列當事人間聲請本票裁定事件，抗告人對於民國98年4月21日
本院簡易庭98年度司票字第9410號裁定提起抗告，本院裁定如下
：
    主  文
抗告駁回。
抗告程序費用新臺幣壹仟元由抗告人負擔。
    理  由
一、相對人於原審聲請意旨略以：其執有抗告人於民國94年7月6
    日簽發付款地在臺北市，票載金額為新臺幣（下同）37萬元
    ，利息約定自發票日起按年息20％計算，免除作成拒絕證書
    ，到期日為97年4月7日之本票1紙（下稱系爭本票），詎於
    到期後經提示未獲付款，為此爰依票據法第123條規定，聲
    請裁定就未付票款金額及依約定利率計算之利息為許可強制
    執行等語。
    原審就系爭本票37萬元，及自97年4月7日起至清償日止，按
    年息20％計算之約定利息，裁定准許強制執行。
二、抗告人抗告意旨略以：於94年7月6日向相對人之前身寶華銀
    行借款37萬元，並以汽車抵押借款，約定以分期還款方式攤
    還，至97年4月前均繳款正常，後因工作遇到瓶頸及左手因
    意外開刀3次，另需負擔3個小孩的生活費及教育費，又因汽
    車為其前夫使用中，因此與前夫協議由前夫負擔此筆貸款，
    但前夫亦因發生重大車禍需付出高額理賠金額，以致延遲至
    今均未繳款。事後便多次與相對人聯繫，所獲回應均是要將
    全部餘額繳清，但其無力負擔一次繳清之金額又不懂法律規
    定，並非故意拖延不繳款，如能與相對人取得協商，將餘款
    以分期及合理利率攤還，必依約而行云云。
三、按執票人向本票發票人行使追索權時，得聲請法院裁定後強
    制執行，票據法第123條定有明文。又本票執票人，依票據
    法第123條規定，聲請法院裁定許可對發票人強制執行，係
    屬非訟事件，此項聲請之裁定，及抗告法院之裁定，僅依非
    訟事件程序，以審查強制執行許可與否，並無確定實體上法
    律關係存否之效力，如發票人就票據債務之存否有爭執時，
    應由發票人提起確認之訴，以資解決，殊不容於裁定程序中
    為此爭執，最高法院57年臺抗字第76號、56年臺抗字第714
    號判例著有明文可參。
四、經查，相對人主張之事實，業據提出系爭本票1 紙為證，抗
    告人亦不爭執有積欠相對人債務，而原審就系爭本票為形式
    上之審查，認其已具備本票各項應記載事項，合於票據法第
    120 條規定，屬有效之本票，乃裁定准許強制執行，並無不
    合。抗告人稱其因家庭發生財務困難而無法一次清償全部款
    項等情，縱為屬實，亦係實體法上之爭執，核屬票據債務存
    否之爭執，揆諸上開說明，應由抗告人另行提起訴訟以資解
    決，不得於非訟事件程序中為此爭執，抗告法院亦無從加以
    審究。從而，抗告意旨指摘原裁定不當，求予廢棄，為無理
    由，應予駁回。
五、據上論結，本件抗告為無理由，爰依非訟事件法第21條第 2
    項、第24條第1項、第46條，民事訴訟法第495條之1第1項、
    第449條第1項、第78條，裁定如主文。
中    華    民    國    98    年    6     月    10    日
                  民事第六庭    審判長法  官  劉坤典
                                      法  官  陳婷玉
                                      法  官  黃柄縉
以上正本係照原本作成
如不服本裁定應於送達後10日內向本院提出抗告狀，並繳納抗告
費新臺幣1,000元
中    華    民    國    98    年    6     月    10    日
                                      書記官  蔡凱如


司法院資訊處製作；財團法人民間司法改革基金會備份。
